【裁判字號】    95,簡上,289
【裁判日期】    950824
【裁判案由】    誣告
【裁判全文】
臺灣桃園地方法院刑事判決             95年度簡上字第289號
上  訴  人  甲○○
即  被  告
上列上訴人即被告因誣告案件，不服本院95年度壢簡字第920 號
，中華民國95年5 月30日第一審刑事簡易判決（聲請簡易判決處
刑書案號：臺灣桃園地方法院檢察署95年度偵續字第1 號），提
起上訴，本院管轄之第二審合議庭判決如下︰
    主  文
上訴駁回。
甲○○緩刑貳年。
    事實及理由
一、本案經本院審理結果，認為第一審以上訴人即被告因誣告案
    件，犯刑法第171 條第1 項之未指定犯人，而向該管公務員
    誣告犯罪，適用刑法第171 條第1 項、第172 條、修正前刑
    法第41條第1 項前段、刪除前罰金罰鍰提高標準條例第1 條
    前段、同條例第2 條，逕以簡易判決判處被告有期徒刑4 月
    ，如易科罰金，以3 百元折算1 日，經核認事用法並無不合
    ，量刑亦稱妥適，應予維持，並引用附件第一審判決書所記
    載之事實、證據及理由（含聲請簡易判決處刑書，詳如附件
    ）。
二、查被告行為後，刑法業於94年2 月2 日經總統以華總一義字
    第09400014901 號令修正公布，並於95年7 月1 日施行（下
    稱新刑法，修正前刑法下稱舊刑法），刑法施行法第1 條之
    1 亦於95年6 月14日經總統以華總一義字第09500085181 號
    令公布施行，參酌最高法院5 年5 月23日刑事庭第8 次會議
    決議，新刑法第2 條第1 項之規定，係規範行為後法律變更
    所生新舊法律比較適用之準據法，於新刑法施行後，應適用
    新刑法第2 條第1 項之規定，為「從舊從輕」之比較。另於
    比較時應就罪刑有關之共犯、未遂犯、想像競合犯、牽連犯
    、連續犯、結合犯，以及累犯加重、自首減輕暨其他法定加
    減原因（如身分加減）與加減比例等一切情形，本於統一性
    及整體性原則，綜其全部罪刑之結果而為比較。而被告行為
    後，（一）罰金罰鍰提高標準條例第2 條業已刪除，刑法第
    41條第1 項前段關於易科罰金之折算標準已由舊法之銀元1
    百元、2 百元、3 百元修正為新臺幣（下同）1 千元、2 千
    元、3 千元，因屬科刑規範事項之變更，其折算標準為裁判
    時所應諭知，自有就新舊法規定比較之必要，經比較新舊法
    結果，以被告行為時之舊法較為有利於被告；（二）修正後
    刑法第33條第5 款規定「罰金：新臺幣1 千元以上，以百元
    計算之。」，與修正前刑法第33條第5 款規定「罰金：1 元
    以上。」不同，經比較新舊法結果，以被告行為時之舊法較
    為有利於被告；（三）刑法施行法第1 條之1 規定：「中華
    民國94年1 月7 日刑法修正施行後，刑法分則編所定罰金之
    貨幣單位為新臺幣。94年1 月7 日刑法修正時，刑法分則編
    未修正之條文定有罰金者，自94年1 月7 日刑法修正施行後
    ，就其所定數額提高為30倍。但72年6 月26日至94年1 月7
    日新增或修正之條文，就其所定數額提高為3 倍。」，是刑
    法第171 條第1 項有關罰金刑處罰之規定已有修正，惟經比
    較增訂之刑法施行法第1 條之1 與被告行為時之罰金罰鍰提
    高標準條例第1 條前段、現行法規所定貨幣單位折算新臺幣
    標準第2 條結果，二者規定適用之結果並無不同。因之，經
    綜其全部罪刑之結果而為比較，以舊刑法有利於被告，應一
    體適用舊刑法之規定。原審雖未及為新舊法之比較，惟依上
    開規定說明，本案適用行為時之法律，並無不利於被告之情
    形，從而，原審適用行為時之法律，即無不合，自不得因未
    及為新舊法比較指為瑕疵，認其適用法律有誤，附此敘明。
三、上訴人即被告甲○○以：本件已與告訴人中租迪和股份有限
    公司達成和解，請求判處緩刑等情資為上訴意旨。經查，上
    訴人於本院審理時坦承犯行，核與證人即告訴代理人乙○○
    之指訴、及證人談玉新之結證情節相符，復有支票影本、票
    據掛失止付通知書、遺失票據申報書、掛失止付票據提示人
    資料查報表、偽報票據遺失告訴書附卷可稽，上訴人誣告犯
    行洵堪認定，是其上訴無理由，應予駁回。查被告於行為後
    ，刑法有關緩刑之規定，犯罪在新法施行前，新法施行後裁
    判，緩刑之宣告，應適用新法第74條之規定，有最高法院95
    年度第8 次刑事庭會議紀錄可考。上訴人前未曾受有期徒刑
    以上刑之宣告，有卷附臺灣高等法院被告前案紀錄表1 份可
    按，其因一時失慮，偶罹刑典，事後已深具悔意，且已與被
    害人達成和解，此有和解書草稿、中租迪和股份有限公司公
    文簽辦單、本院電話紀錄查詢表各1 份在卷可參。是被告經
    此起訴、審判與刑之宣告，當知所警惕，信無再犯之虞，本
    院認所宣告之刑以暫不執行為適當，予以宣告緩刑2 年，以
    啟自新。
據上論斷，應依刑事訴訟法第455 條之1 第3 項、第368 條、第
364 條、第373 條，修正後刑法第74條第1 項第1 款，判決如主
文。
本案經檢察官李允煉到庭執行職務。
中    華    民    國    95    年    8     月    24    日
                  刑事第一庭  審判長法  官  曾淑華
                                    法  官  王耀興
                                    法  官  黃梅淑
以上正本證明與原本無異。
本件不得上訴。
                                    書記官  魏里安
中    華    民    國    95    年    8     月    24    日


司法院資訊處製作；財團法人民間司法改革基金會備份。
